【裁判字號】    97,簡上,809
【裁判日期】    980430
【裁判案由】    竊盜
【裁判全文】
臺灣桃園地方法院刑事判決             97年度簡上字第809號
上  訴  人
即  被  告  丙○○
                      樓）
            甲○○
上列上訴人因被告竊盜案件，不服本院民國97年8 月28日97年度
桃簡字第2421號第一審簡易判決（聲請簡易判決處刑書案號：97
年度偵字第9256號），提起上訴，本院管轄之第二審地方法院合
議庭判決如下：
    主      文
原判決撤銷。
丙○○、甲○○共同攜帶兇器，踰越牆垣竊盜未遂，各處有期徒
刑參月，如易科罰金均以新台幣壹仟元折算壹日，扣案之鐵鉗壹
支沒收。
    事      實
一、緣甲○○所居住之桃園縣蘆竹鄉山腳村16鄰山腳137 號之住
    處係位在一魚池旁，而該魚池又緊鄰位在桃園縣蘆竹鄉○○
    村○○路125 號之百發實業股份有限公司（下稱百發公司）
    ，其深知該公司已無員工在廠內生產或看守甚久，乃與丙○○基於意圖為自己不法所有之共同犯意聯絡，於民國97年4
    月6 日上午10時30分許，由甲○○隨身攜帶其所有之鐵鉗一
    支，再其二人以跨越百發公司緊鄰上開魚池之側邊圍牆之方
    式進入百發公司圍牆內，由手戴棉質白色工作手套之丙○○
    進入百發公司廠房內，以徒手竊取百發公司廠房天花板垂降
    之鋼管1 支，甲○○則在廠房外負責把風，尚未得手之際，
    為據報前往之警方當場查獲。
二、案經百發公司經理乙○○訴由桃園縣政府警察局蘆竹分局移
    送臺灣桃園地檢署檢察官偵查後聲請以簡易判決處刑。
    理      由
一、訊據被告二人雖均於本院審理時自承以跨越百發公司緊鄰上
    開魚池之側邊圍牆之方式進入百發公司圍牆內，當時被告甲○○有攜帶鐵鉗一支，而被告丙○○則有進入百發公司廠房
    內，為警查獲時，被告丙○○手扶百發公司廠房天花板垂降
    之鋼管一支，然矢口否認有何竊盜犯行，被告丙○○辯稱：
    伊在百發公司圍牆外聽到該公司廠房內有發出一聲巨響，伊
    進廠房內查看，看見有一支鐵條在天花板晃來晃去很危險，
    所以才把該鐵條拉到旁邊，伊在拉的時候警察就來了云云；
    被告甲○○辯稱：伊住在魚池邊，伊當時要進去百發公司內
    叫丙○○，警察就來了，伊所攜帶的鐵鉗是伊去工作時所攜
    帶的，才會放在褲子後面口袋內云云。惟查：被告甲○○、
    丙○○二人於警訊時均辯稱渠二人是直接從百發公司大門進
    入，因為當時大門被一推土機推開云云，然證人即百發公司
    經理乙○○於本院98年2 月5 日審理時證稱案發前後百發公
    司並無雇請挖土機或怪手在廠房內外施工，百發公司廠房外
    有一個機械式的推拉門，當時有上鎖，伊在案發後約一個月
    有至百發公司廠房察看，並沒有看到大門有被重機械推開而
    嚴重破壞之情形等語，證人即查獲警員陳昌澂於本院98 年3
    月5 日審理時則證稱查獲時百發公司廠房內及廠房外均沒有
    推土機等語。被告二人始乃於98年3 月5 日審理之訊問階段
    均自承以跨越百發公司緊鄰上開魚池之側邊圍牆之方式進入
    百發公司圍牆內，可見該二人亟欲逃避罪責之心態。而被告
    二人辯稱百發公司廠房內有一天花板鐵條掉下來，聲音很大
    云云，即使屬實，然該廠房已未運作許久，此據證人乙○○
    證述甚明，則該公司廠房內有一天花板鐵條掉下來核與個人
    安全或公共安全均不相關，被告二人竟以跨越百發公司外圍
    圍牆方式進入百發公司，渠等竊取意圖甚明。又查，證人乙○○所簽具之贓物認領保管單上雖記載天花板鋼管20支，然
    其證稱其案發當日沒有到廠房，其直接去警局作筆錄，然後
    就離開，警察有給伊看照片，但是沒有叫其領回天花板鋼管
    等語，再證人陳昌澂亦證稱垂下的只有照片中的那一支鋼管
    ，地上沒有其他鋼管等語，是被告二人並無涉竊取贓物認領
    保管單上記載之天花板鋼管20支，殆可確認。再依證人陳昌
    澂所述及卷內蒐證照片可知，被告丙○○為警查獲時有戴白
    色棉質之工作手套，可見其在進入百發公司之前即已有所預
    備，並非因聽見百發公司廠房內有何異聲始臨時進入該公司
    廠房，再者，被告丙○○自己亦不否認為警查獲時，其手扶
    著百發公司廠房天花板垂降之一支尚未完全與天花板分離之
    鋼管，可見其當時正在竊取該支天花板鋼管甚明，而被告甲○○為警查獲時，雖位在百發公司廠房外，此據證人即查獲
    警員吳光宇、陳昌澂證述甚明，然其與被告丙○○於案發之
    相近之時間均以跨越圍牆方式進入百發公司圍牆內，而渠二
    人又不否認為舊識，是被告甲○○係在百發公司廠房外、圍
    牆內為被告丙○○把風甚明。綜上，被告二人上開辯詞，均
    係臨訟卸責之詞，不足採信，此外，並有被告甲○○為警查
    扣之鐵鉗一支可資佐證，本件事證明確，被告二人上開犯行
    足堪認定。
二、核被告二人之所為，均係犯刑法第321 條第2 項、第1 項第
    2 款、第3 款之加重竊盜未遂罪；聲請意旨認被告二人係涉
    犯刑法第320 條第1 項之罪嫌，聲請法條雖有未洽，然判決
    事實與聲請事實同一，爰逕行變更聲請法條。被告二人間有
    犯意聯絡及行為分擔，均為共同正犯。被告二人行為未遂，
    應依刑法第25條第2 項之規定減輕其刑。原審予以論罪科刑
    ，固非無見，惟就被告上開所犯係加重竊盜罪，且尚處未遂
    階段之情，未予審酌，尚有未洽。被告上訴仍執陳詞，否認
    犯罪，雖無理由，然原判既有所不當，自應予以撤銷改判。
    爰審酌被告二人均前案紀錄不佳（有台灣高等法院被告前案
    紀錄表2 份附卷可稽，尚未構成累犯），仍因一時貪念而竊
    取他人財物、其等所竊得之財物價值、犯後態度等一切情狀
    ，分別量處如主文所示之刑，並諭知易科罰金之折算標準。
    檢察官求處被告二人有期徒刑7 月，依上開說明，核屬過重
    ，難依所請。又扣案之鐵鉗1 支，係被告甲○○所有，其攜
    帶至犯罪現場，而屬供被告二人犯罪所用之物，爰依刑法第
    38 條 第1 項第2 款規定宣告沒收。至於丙○○所戴棉質手
    套並未扣案，現是否仍屬被告二人所有，或是否尚存不明，
    為免將來執行之困難或爭議，不予宣告沒收。
據上論斷，應依刑事訴訟法第455 條之1 第1 項、第3 項、第36
9 條第1 項前段、第364 條、第299 條第1 項前段、第300 條，
刑法第28條、第321 條第2 項、第1 項第2 款、第3 款、第41條
第1 項前段、第38條第1 項第2 款，判決如主文。
本案經檢察官徐文豪到庭執行職務
中    華    民    國    98    年    4     月    30    日
                  刑事第 三 庭審判長法  官  謝順輝
                                    法  官  劉淑玲
                                    法  官  曾雨明
上正本證明與原本無異。
本件不得上訴。
                                    書記官  許婉茹
中    華    民    國    98    年    4     月    30    日
附錄論罪科刑法條：
刑法第321條：
犯竊盜罪而有左列情形之一者，處六月以上、五年以下有期徒刑
：
一、於夜間侵入住宅或有人居住之建築物、船艦或隱匿其內而犯
    之者。
二、毀越門扇、牆垣或其他安全設備而犯之者。
三、攜帶兇器而犯之者。
四、結夥三人以上而犯之者。
五、乘火災、水災或其他災害之際而犯之者。
六、在車站或埠頭而犯之者。
前項之未遂犯罰之。


司法院資訊處製作；財團法人民間司法改革基金會備份。
